【裁判字號】    97,訴,4593
【裁判日期】    970912
【裁判案由】    返還借款
【裁判全文】
臺灣臺北地方法院民事判決              97年度訴字第4593號
原      告  甲○○
被      告  乙○○
上列當事人間返還借款事件，本院於民國九十七年八月二十九日
言詞辯論終結，判決如下：
    主    文
被告應給付原告新台幣柒拾萬元，及自民國九十六年十二月二十
七日起至清償日止，按週年利率百分之六點五計算之利息。
訴訟費用由被告負擔。
    事    實
甲、原告方面：
一、聲明：如主文所示。
二、陳述略稱：
  (一)被告乙○○民國（下同）九十五年十二月二十七日向原告借
    款七十萬元，約定清償期限為九十六年十二月二十六日，並
    立有借據為證，未料屆期不為清償，經一再催討，均置之不
    理，爰依消費借貸法律關係，請求被告返還借款。
  (二)被告雖辯稱是訴外人游安盛（原告弟弟）要被告借款，惟游
    安盛均聽命於被告，原告是為幫助被告及游安盛等人才出借
    借款，游安盛現在大陸，無法出庭。
三、證據：提出借款協議書影本及戶籍謄本各一份為證。
乙、被告方面：
一、聲明：原告之訴駁回。
二、陳述略稱：
  (一)緣原告弟弟即訴外人游安盛及被告弟弟即訴外人劉克城共同
    經營訴外人五龍電子企業股份有限公司（下稱五龍公司），
    五龍公司負責人原為游安盛，為向銀行借貸更多借款而改以
    被告之名為負責人。游安盛以五龍公司需週轉為由，持本件
    借款協商書要被告向原告借款，被告始於借款協商書上蓋章
    同意借款，本件借款實為游安盛及五龍公司所積欠的債務。
  (二)游安盛現避不見面，而五龍公司亦已歇業，五龍公司之債務
    應由訴外人劉克城、劉克忠、游安盛及被告分擔，被告為五
    龍公司掛名負責人，被告願承擔責任，但游安盛亦應負責，
    被告現無法分期攤還。
三、證據：提出借據影本一份、身份證影本二份及行車執照影本
    一份為證。
    理    由
一、程序方面：
  (一)依原告所提借款協議書第六條之約定：「甲乙雙同意，如因
    本借款協議書涉訟時，以台灣台北地方法院為第一審管轄法
    院。」，故本院對本事件具有管轄權。
  (二)按訴狀送達後，原告不得將原訴變更或追加他訴，但擴張或
    減縮應受判決事項之聲明者，不在此限，民事訴訟法第二百
    五十五條第一項第三款定有明文。本件原告起訴時，原請求
    金額之利息起算日為九十六年十二月二十六日，然於本院九
    十七年七月二十九日言詞辯論期日聲明利息起算日為九十六
    年十二月二十七日，顯係減縮請求，程序並無不合，應予准
    許。
二、原告主張被告九十五年十二月二十七日向原告借款七十萬元
    ，借款期間一年，屆期未為清償之事實，業據原告提出借款
    協議書影本一份、戶籍謄本一份為證，被告亦承認於借款協
    商書上蓋章同意借款，但目前無法分期攤還，原告主張堪信
    為真實。
三、被告雖辯稱本件借款實為游安盛及五龍公司所積欠的債務，
    應由訴外人劉克城、劉克忠、游安盛及被告分擔云云，並提
    出借據影本一份、身份證影本二份及行車執照影本一份為證
    ，然兩造間之借款協議書，訴外人劉克城、劉克忠、游安盛
    均未具名為借款人（參本院卷第七頁），自應由被告單獨對
    原告負返還此筆借款之責。至於被告所提出立據人游安盛之
    借據（參本院卷第二十六頁），所牽涉者乃被告得否另向游
    安盛訴請分攤債務之問題，並無從對抗原告。
四、從而，本件原告依消費借貸法律關係，請求被告返還借款，
    其請求為有理由，應予准許。
五、據上論結，本件原告之訴為有理由，依民事訴訟法第七十八
    條，判決如主文。
中    華    民    國    97    年    9     月    12    日
                  民事民一庭    法  官  文衍正
以上正本係照原本作成。
如對本判決上訴，須於判決送達後20日內向本院提出上訴狀。
中    華    民    國    97    年    9     月    12    日
                                書記官  潘惠敏


司法院資訊處製作；財團法人民間司法改革基金會備份。
